【裁判字號】    97,易,302
【裁判日期】    970728
【裁判案由】    竊盜等
【裁判全文】
臺灣宜蘭地方法院刑事判決               97年度易字第302號
公  訴  人  臺灣宜蘭地方法院檢察署檢察官
被      告  甲○○
                    （另案在臺灣宜蘭監獄執行中）
上列被告因竊盜等案件，經檢察官提起公訴（97年度偵字第1763
、1903號），本院判決如下：
    主  文
甲○○犯竊盜罪，累犯，處有期徒刑陸月；又犯攜帶兇器毀壞安
全設備竊盜罪，累犯，處有期徒刑玖月。應執行有期徒刑壹年壹
月。
被訴侵入住宅部分，公訴不受理。
    事  實
一、甲○○前於民國95年間因竊盜案件，經本院以95年度宜簡字
    第125號判決判處有期徒刑5月確定，並於95年11月29日易科
    罰金執行完畢。猶不知悔改，復意圖為自己不法所有，(一)於
    97年3月4日13時許，駕駛車牌號碼7375-KK號自用小貨車進
    入宜蘭縣羅東鎮○○路○段155號「臺北花園大樓」地下1樓
    ，再徒步前往該處地下2樓，徒手竊取由該公寓大樓警衛方
    枝山保管之抽水馬達3組，得手後搬運至上開自用小貨車放
    置。甲○○於駕車離去之際，為方枝山發現並關上停車場出
    入口鐵門，甲○○始未將上開抽水馬達載離。(二)於97年4月
    12日10時許，持客觀上足對人之生命、身體構成威脅之兇器
    鐵撬1把，前往丙○○位於宜蘭縣三星鄉○○路61之18號住
    處，由該屋外攀爬至樓頂，再以上開鐵撬毀壞該處頂樓之安
    全設備即鋁門之門栓，無故侵入丙○○1樓之住處（侵入住
    宅部分未據告訴），並竊取丙○○所有揚琴1把、液晶電視1
    臺、傳統電視1臺、擴大機1臺、錄放影機1臺、立體喇叭2支
    、高壓出沖洗機1臺、桌上電扇1臺、除濕機1臺、筆記型電
    腦1臺、茶壺3具、茶葉2斤及內有新臺幣數百元之小撲滿1只
    得手。嗣於同日11時9分許，丙○○返家發現遭竊始報警處
    理，經警到場處理，並於現場扣得上開鐵撬1把。
二、案經臺北花園大樓總幹事乙○○、丙○○訴由宜蘭縣政府警
    察局羅東、三星分局報告臺灣宜蘭地方法院檢察署檢察官偵
    查起訴。
    理  由
壹、有罪部分：
一、上開犯罪事實，業據被告甲○○坦承不諱，核與告訴人乙○
    ○、丙○○之指述及證人方枝山、李健明、游寶秀之證述情
    節相符，此外，並有卷附贓物認領保管單1張、汽車出借合
    約書1份、監視器翻拍照片4幀、現場照片14幀及扣案鐵撬1
    把可資佐證，足認被告之自白與事實相符。本件事證明確，
    被告犯行洵堪認定，應予依法論科。
二、核被告如事實欄一(一)所為，係犯刑法第320條第1項之竊盜罪
    ；如事實欄一(二)所為，係犯同法第306條第1項無故侵入住宅
    罪、第321條第1項第2款、第3款之加重竊盜罪。其所犯上開
    3罪間，犯意各別，行為互異，應予分論併罰。又查被告有
    事實欄所載之犯罪科刑執行紀錄，此有臺灣高等法院被告前
    案紀錄表在卷足憑，其受有期徒刑之執行完畢後，5年以內
    故意再犯本件有期徒刑以上之罪，為累犯，應依刑法第47條
    第1項規定加重其刑。
三、爰審酌被告前有多次竊盜前科，素行不佳；其本案各次犯罪
    之手段、方式、對被害人所造成之損害，及另扣案鐵撬1把
    為被告所有供犯罪所用之工具，為被告供承在卷（見本院卷
    第41至42頁），爰依刑法第38條第1項第2款宣告沒收。
貳、不受理部分：
一、本件公訴意旨略以：被告於事實欄一(二)所示時地無故侵入被
    害人丙○○之住宅內，其所為涉犯刑法第306條第1項之無故
    侵入住宅罪嫌等語。
二、按告訴乃論之罪，未經告訴者，應諭知不受理之判決，為刑
    事訴訟法第303條第3款所明定。本件公訴人認被告犯刑法第
    306條第1項之罪，依同法第308條第1項規定，須告訴乃論。
    經查，依被害人丙○○於警詢中所述，其並未就被告侵入住
    宅部分提出告訴，有該被害人警詢筆錄可稽；於偵查中經檢
    察官訊問是否提出告訴時，亦答稱：「不要」等語（見97
    年度偵字第1763號偵查卷第12頁）。足見本案被告無故侵入
    住宅部分，並未經被害人丙○○提出告訴，依前揭法條規定
    ，本院應諭知不受理之判決。
據上論結，應依刑事訴訟法第299條第1項、第303條第3款，刑法
第320條第1項、第321條第1項第2款、第3款、第51條第5款，刑
法施行法第1條之1，判決如主文。
本案經檢察官賴慶祥到庭執行職務。
中    華    民    國    97    年    7     月    28    日
                  刑事第三庭法  官  鄧晴馨
以上正本證明與原本無異。
如不服本判決應於收受本判決後10日內向本院提出上訴書狀，並
應敘述具體理由。若未敘述理由者，應於上訴期間屆滿後20日內
向本院補提理由書狀(均須按他造當事人之人數附繕本)。
                            書記官  吳文雄
中    華    民    國    97    年    7     月    29    日
附錄本案論罪科刑法條：
中華民國刑法第320條（普通竊盜罪、竊佔罪）
意圖為自己或第三人不法之所有，而竊取他人之動產者，為竊盜
罪，處5年以下有期徒刑、拘役或5百元以下罰金。
意圖為自己或第三人不法之利益，而竊佔他人之不動產者，依前
項之規定處斷。
前二項之未遂犯罰之。
中華民國刑法第321條（加重竊盜罪）
犯竊盜罪而有左列情形之一者，處六月以上、五年以下有期徒刑
：
一、於夜間侵入住宅或有人居住之建築物、船艦或隱匿其內而犯
    之者。
二、毀越門扇、牆垣或其他安全設備而犯之者。
三、攜帶兇器而犯之者。
四、結夥三人以上而犯之者。
五、乘火災、水災或其他災害之際而犯之者。
六、在車站或埠頭而犯之者。
前項之未遂犯罰之。


司法院資訊處製作；財團法人民間司法改革基金會備份。
